【裁判字號】    99,訴,1208
【裁判日期】    990528
【裁判案由】    毒品危害防制條例等
【裁判全文】
臺灣板橋地方法院刑事判決              99年度訴字第1208號
公  訴  人  臺灣板橋地方法院檢察署檢察官
被      告  甲○○
上列被告因違反毒品危害防制條例等案件，經檢察官提起公訴（
99年度毒偵字第2473號、99年度偵字第8861號），本院依簡式審
判程序判決如下：
    主  文
甲○○施用第一級毒品，處有期徒刑柒月；又施用第二級毒品，
處有期徒刑參月；又偽造署押，足以生損害於公眾及他人，處有
期徒刑參月，臺北縣政府警察局新莊分局98年10月26日警詢筆錄
、搜索扣押筆錄上偽造之「詹侑蓁」署押共拾捌枚（含署名柒枚
及指印拾壹枚），均沒收之。應執行有期徒刑拾月，臺北縣政府
警察局新莊分局98年10月26日警詢筆錄、搜索扣押筆錄上偽造之
「詹侑蓁」署押共拾捌枚（含署名柒枚及指印拾壹枚），均沒收
之。
    事    實
一、甲○○曾因施用毒品案件，經本院以94年度毒聲字第2348號
    裁定送觀察、勒戒後，因認有繼續施用毒品之傾向，復經本
    院以95年度毒聲字第2060號裁定令入戒治處所施以強制戒治
    ，於民國96年9 月19日停止戒治釋放出所，並由臺灣板橋地
    方法院檢察署檢察官以96年度戒毒偵字第486 號為不起訴處
    分確定。又施用第一級及第二級毒品，經本院以97年度訴字
    第3784號判決各判處有期徒刑7月、3月，並應執行有期徒刑
    捌月。又因施用毒品案件，經判處有期徒刑8 月、4 月，99
    年11月22日縮刑期滿，現仍執行中（於本案不構成累犯）。
    詎仍不知悔改，又基於施用第一、二級毒品之犯意，於98年
    10月26日，在臺北縣板橋市縣○○道200 巷23號，以將海洛
    因摻水後注射之方式，施用第一級毒品海洛因1 次，另將甲
    基安非他命放置於玻璃球燒烤之方式，施用第二級毒品甲基
    安非他命1 次，嗣於98年10月26日14時30分許，在上揭地點
    為警查獲，經警採集其尿液送驗後，呈鴉片類及安非他命類
    陽性反應。
二、又甲○○遭警查獲後，因恐遭警發覺其通緝犯身分，於同日
    19時25分許，在臺北縣政府警察局新莊分局偵查隊接受詢問
    調查時，冒用「詹侑蓁」之名義應訊，並基於偽造署押之犯
    意，接續在警方製作之調查筆錄、臺北縣政府警察局新莊分
    局搜索扣押筆錄上，偽造「詹侑蓁」之署押7 枚、指印11枚
    ，足生損害於詹侑蓁及司法警察機關對於犯罪偵查之正確性
    。嗣經本署傳喚詹侑蓁到案，並將卷附警詢筆錄送請內政部
    警政署刑事警察局為指紋比對後，始查悉上情。
三、案經臺北縣政府警察局新莊分局移送臺灣板橋地方法院檢察
    署檢察官偵查起訴。
    理    由
一、本案被告甲○○所犯均係死刑、無期徒刑、最輕本刑為3 年
    以上有期徒刑以外之罪，其於準備程序中就被訴事實為有罪
    之陳述，經本院告知簡式審判程序之旨，並聽取公訴人、被
    告之意見後，經合議庭裁定進行簡式審判程序，合先敘明。
二、上揭犯罪事實，業據被告於本院準備程序中與審理時坦承不
    諱，並有臺北縣政府警察局新莊分局98年10月26日警詢筆錄
    、搜索扣押筆錄，及內政部警政署刑事警察局99年1 月5 日
    刑紋字第0980181510號鑑驗書各1 份附卷可稽，而其於98年
    10月26日為警查獲後，經採集尿液送臺灣檢驗科技股份有限
    公司囑託鑑定結果，確均呈鴉片類、安非他命類陽性反應，
    有該公司2009年11月12日濫用藥物尿液檢驗報告1 份在卷可
    稽，均足以佐證被告自白與事實相符，堪以採信。又被告前
    因施用毒品案件，經本院以88年度毒聲字第4794號裁定送觀
    察、勒戒後，因認有繼續施用毒品之傾向，再經本院以裁定
    令入戒治處所施以強制戒治，於95年11月1 日入臺灣桃園女
    子監獄戒治所戒治，於96年9 月19日因停止其處分出監，停
    止強制戒治部分因於96年10月24日期滿未經撤銷而視為執行
    完畢，並經臺灣板橋地方法院檢察署檢察官以96年度戒毒偵
    字第486 號為不起訴處分確定，有臺灣高等法院被告前案紀
    錄表1 份附卷可稽，足徵被告經強制戒治釋放後，5 年以內
    再犯施用第一級、第二級毒品之事證明確，被告犯行洵堪認
    定。
三、按偽簽他人之姓名並按捺指印，該指印係用以表示乃該被冒
    用者親自按捺為之，其作用及效力與署押無異，亦屬署押之
    一種。核被告甲○○所為，係犯毒品危害防制條例第10條第
    1 項、第2 項之施用第一、二級毒品罪、刑法第217 條第1
    項之偽造署押罪。被告上開施用海洛因、甲基安非他命前後
    持有海洛因、甲基安非他命之低度行為，應為其施用之高度
    行為所吸收，不另論罪。被告數次偽造「詹侑蓁」署名、指
    印之行為，時間緊接，均係為同一冒名掩飾身分之目的，基
    於單一犯意接續進行，以實現一個犯罪構成要件之單一行為
    ，應僅成立一偽造署押罪。其所犯上開施用第一、二級毒品
    及偽造署押3 罪間，犯意各別，行為互殊，應予分論併罰。
    爰審酌被告前有施用毒品之不良素行，歷經戒治程序後，仍
    未能徹底戒絕毒品，且於查獲後隨即再犯，顯見意志不堅，
    且有失政府制定毒品危害防制條例之立法美意，本不宜寬貸
    ，惟念其施用毒品乃自戕一己之身體健康，尚未害及他人，
    另為求逃避查緝，即偽造「詹侑蓁」之署名、指印應訊，其
    所為除已使詹侑蓁本人受到無謂之傳訊外，更造成警方查緝
    犯罪之困難，惟被告於犯後均已坦承犯行等一切情狀，分別
    量處如主文所示之刑，並定其應執行之刑，以資懲儆。
四、至臺北縣政府警察局新莊分局98年10月26日警詢筆錄、搜索
    扣押筆錄中被告偽造之署名7 枚、指印11枚，既均係偽造之
    署押，應依刑法第219 條規定，均併予宣告沒收之。
據上論斷，應依刑事訴訟法第273 條之1 第1 項、第299 條第1
項前段，毒品危害防制條例第10條第1 項、第2 項，刑法第11條
前段、第217 條第1 項、第51條第5 款、第219 條，判決如主文
。
本案經檢察官賴建如到庭執行職務。
中    華    民    國    99    年    5     月    28    日
               刑事第四庭  法  官  徐子涵
上列正本證明與原本無異。
如不服本判決，應於判決送達後10日內敘明上訴理由，向本院提
出上訴狀 (應附繕本) ，上訴於臺灣高等法院。其未敘述上訴理
由者，應於上訴期間屆滿後20日內向本院補提理由書「切勿逕送
上級法院」。
                           書記官  張桐嘉
中    華    民    國    99    年    5     月    28    日
附錄本案論罪科刑法條：
毒品危害防制條例第10條
施用第一級毒品者，處6 月以上5 年以下有期徒刑。
施用第二級毒品者，處3 年以下有期徒刑。
刑法第217 條第1 項
偽造印章、印文或署押，足以生損害於公眾或他人者，處3 年以
下有期徒刑。

司法院資訊處製作；財團法人民間司法改革基金會備份。
